【裁判字號】    99,毒抗,115
【裁判日期】    990430
【裁判案由】    毒品危害防制條例
【裁判全文】
臺灣高等法院刑事裁定                 99年度毒抗字第115號
抗  告  人
即  被  告  甲○○
上列抗告人因毒品危害防制條例案件，不服臺灣臺北地方法院98
年度毒聲字第130號，中華民國99年3月18日裁定（聲請案號：臺
灣臺北地方法院檢察署99年度毒偵字第532 號、99年度聲觀字第
113 號），提起抗告，本院裁定如下：
    主  文
原裁定撤銷，發回臺灣臺北地方法院。
    理  由
一、原裁定意旨略以：檢察官聲請意旨以被告甲○○基於施用第
    二級毒品犯意，於民國（下同）99年1 月26日晚間18時20分
    許經採尿時回溯前96小時內之某時許，在不詳處所，施用第
    二級毒品甲基安非他命乙次，嗣於99年1 月26日下午17時10
    分許，在臺北市大安區○○○路○段265號前為警查獲後，經
    警採集其尿液送驗，呈第二級毒品甲基安非他命陽性反應，
    始查悉上情之事實，業據被告坦承涉有施用毒品犯行，並有
    臺灣尖端先進生技醫藥股份有限公司出具濫用藥物檢驗報告
    1份在卷可稽，爰依毒品危害防制條例第20條第1項及觀察勒
    戒處分執行條例第3條第1項，聲請裁定將被告送勒戒處所觀
    察、勒戒。經核於法要無不合，應予准許，爰依毒品危害防
    制條例第20條第1 項、觀察勒戒處分執行條例第3條第1項，
    裁定令被告入勒戒處所觀察、勒戒云云。
二、抗告意旨略以：抗告人於99年4 月21日收受原裁定書始知被
    冒用本人姓名，抗告人前往警局做筆錄，警員拿照片給抗告
    人看，抗告人看照片後告知是哥哥，警員要抗告人去告發是
    被哥哥冒名頂替，請詳查後還抗告人清白等語。
三、經查：原審裁定將抗告人送觀察、勒戒，係以遭查獲行為人
    之警詢筆錄、偵訊筆錄暨前揭檢驗報告為據。惟核對卷附抗
    告狀所載抗告人之簽名筆跡，就其筆跡慣性、字型、書寫連
    接處、運筆力道等特徵依肉眼觀察辨識，實與卷內警詢筆錄
    、自願受搜索同意書、搜索扣押筆錄、扣押物品目錄表、毒
    品初步鑑驗報告單、夜間訊問同意書及偵訊筆錄上之「甲○
    ○」簽名筆跡有顯著之不同，且本件行為人遭查獲時並未攜
    帶證件（臺灣臺北地方法院99年度毒偵字第532 號卷第27頁
    ），其人別資料均係由行為人單方面口述記載而無法查證，
    是抗告人是否即為本件施用毒品之行為人、是否遭人冒名應
    訊，實有可疑。而本件警方查獲之行為人既留有指紋卡片及
    照片在卷（同上卷第24頁至第25頁），則抗告人所辯是否可
    採，應不難調查辨明。本案攸關抗告人之人權保障，確有調
    查辨明之必要。本件抗告，非無理由，應由本院將原裁定撤
    銷，發回原審法院詳加調查後，更為適當之裁定。
據上論斷，應依刑事訴訟法第413條，裁定如主文。
中    華    民    國    99    年    4     月    30    日
                  刑事第三庭  審判長法  官  陳博志
                                    法  官  劉興浪
                                    法  官  許文章
以上正本證明與原本無異。
不得再抗告。
                                    書記官  蔡慧娟
中    華    民    國    99    年    4     月    30    日

司法院資訊處製作；財團法人民間司法改革基金會備份。
